臺灣臺北地方法院刑事判決　　　九十三年度訴字第一六一九號
公　訴　人　臺灣臺北地方法院檢察署檢察官
被　　　告　乙○○
指定辯護人　本院公設辯護人沈芳萍
上列被告因違反毒品危害防制條例案件，經檢察官提起公訴（九
十三年度偵字第一八一七九號），本院判決如下：
    主  文
乙○○共同連續販賣第一級毒品，累犯，處有期徒刑玖年。
扣案第一級毒品海洛因陸小包（均不含包裝袋，淨重共計零點玖
陸公克）沒收銷燬之。又犯罪所得新臺幣仟元沒收之，如全部
或一部不能沒收時，以其財產抵償之。
    事  實
一、乙○○有多次賭博前科，於民國八十八年間，又因犯賭博罪
    ，經本院新店簡易庭判處有期徒刑六月確定，於八十八年十
    月二十六日易科罰金執行完畢。
二、乙○○明知海洛因為毒品危害防制條例第二條第二項第一款
    之第一級毒品，不得販賣，竟因其為甲○○（未經起訴）之
    成年男子送交第一級毒品海洛因予向甲○○購買第一級毒品
    海洛因之人，甲○○將提供免費之第一級毒品海洛因予其施
    用之故，而與甲○○共同基於意圖營利之概括犯意聯絡，約
    定由甲○○負責提供第一級毒品海洛因並放置在乙○○臺北
    縣新店市○○路○段七十六巷十七號住處，於不特定之人向
    甲○○購買第一級毒品海洛因並談妥買賣價格，約定交付之
    時間、地點後，再由甲○○撥打0000000000號行
    動電話至0000000000號行動電話聯絡乙○○，由
    乙○○送交第一級毒品海洛因予各該購買第一級毒品海洛因
    之人並收取款項，乙○○再將代收之款項交付甲○○，或由
    該購買第一級毒品海洛因之人直接交付款項予甲○○，該二
    人達成協議後，即自九十三年八月中旬某日起，在上開乙○
    ○住處附近，連續以上開方式將每小包新臺幣（下同）五百
    元之價格，販賣第一級毒品海洛因予陳志強五次。嗣於九十
    三年十月十二日十四時十五分許，在臺北縣新店市○○路○
    段七十六巷七弄口，乙○○將一小包海洛因（淨重零點一四
    公克）交付陳志強，且當場收取陳志強交付之五百元而完成
    該次販賣行為後，為警當場盤詰查獲，並自陳志強身上起獲
    第一級毒品海洛因一小包及陳志強所有之注射針筒一支，自
    乙○○身上扣得犯罪所得五百元，再由乙○○帶警至其臺北
    縣新店市○○路○段七十六巷十七號住處執行搜索，扣得第
    一級毒品海洛因五小包（淨重共計零點八二公克）。
三、案經臺北市政府警察局刑事警察大隊移請臺灣臺北地方法院
    檢察署檢察官偵查起訴。
    理  由
一、上開事實，業據被告乙○○坦承不諱，核與證人陳志強證述
    情節大致相符，而自證人陳志強身上起獲之白粉一小包，經
    送鑑驗後確含第一級毒品海洛因成分，有臺北市政府警察局
    刑事警察大隊查獲涉嫌毒品危害防制條例毒品初步鑑驗報告
    書、法務部調查局九十三年十二月一日調科壹字第○二○○
    ○六七八八號鑑定通知書各一份在卷可查，又在被告住處所
    查扣之物品五小包，經送鑑驗後亦含有第一級毒品海洛因成
    分，復有臺北市政府警察局刑事警察大隊查獲涉嫌毒品危害
    防制條例毒品初步鑑驗報告書、法務部調查局九十三年十二
    月一日調科壹字第○二○○○六七八九號鑑定通知書各一份
    在卷可按，此外，又有扣案之第一級毒品海洛因六小包、五
    百元可佐及照片列印資料在卷可查，是被告之任意性自白顯
    與事實相符，本案事證明確，被告犯行堪以認定，應予依法
    論科。
二、查「海洛因（Heroin)」為毒品危害防制條例第二條第二項
    第一款所稱之第一級毒品。核被告所為，係犯毒品危害防制
    條例第四條第一項之販賣第一級毒品海洛因罪。持有第一級
    毒品海洛因之低度行為為販賣第一級毒品海洛因之高度行為
    所吸收，不另論罪。被告與甲○○就上開犯行，有犯意聯絡
    及行為分擔，均為共同正犯。其等先後多次販賣第一級毒品
    海洛因之犯行，均時間緊接，方法相同，觸犯構成要件相同
    之罪名，顯係基於概括之犯意反覆為之，應依刑法第五十六
    條連續犯之規定論以一罪，並依法加重其刑。查被告於八十
    八年間，因犯賭博罪，經本院新店簡易庭判處有期徒刑六月
    確定，於八十八年十月二十六日易科罰金執行完畢，有臺灣
    高等法院全國前案紀錄表一份在卷可稽，其前受有期徒刑之
    執行完畢後，於五年以內再犯本件有期徒刑以上之罪，為累
    犯，應依刑法第四十七條之規定，加重其刑，並依法遞加之
    。然因毒品危害防制條例第四條第一項之法定刑為死刑或無
    期徒刑，處無期徒刑者，得併科新臺幣一千萬元以下罰金，
    而依刑法第六十五條第一項規定，法定刑為死刑及無期徒刑
    部分，不得加重，是僅就罰金刑部分予以加重，併此敘明。
    經查被告所為上揭販賣第一級毒品海洛因之犯行固值非難，
    惟其動機、目的無非為得甲○○將免費之第一級毒品海洛因
    無償轉讓予其施用，僅屬微利，其並未因前開販賣行為而獲
    有重大利益，且販賣第一級毒品海洛因之對象均為同一人，
    次數僅有六次（本院按：因被告及證人陳志強均供述被告販
    賣第一級毒品海洛因次數為六、七次，本之罪疑為輕之原則
    ，本院認六次對被告較為有利，是以六次為被告共同販賣第
    一級毒品海洛因之次數，附此敘明），所查獲之第一級毒品
    海洛因數量甚微，僅有零點九六公克，與一般通常情形之販
    賣第一級毒品海洛因罪乃屬獲利甚鉅或查獲之毒品多達數百
    公克之情形有別，而本罪之法定最輕本刑為無期徒刑，情輕
    而法重，在客觀上足以引起一般同情，本院基於衡平原則，
    認為處以法定最輕刑度尤嫌過重，是其犯罪之情狀顯堪憫恕
    ，爰依刑法第五十九條之規定，酌減其刑，並依法先加後減
    。爰審酌被告之素行、犯罪動機及目的無非為牟取蠅頭小利
    、手段、販賣第一級毒品海洛因之次數、數量及犯罪所得均
    不多、然販賣第一級毒品海洛因供他人施用，對他人身心所
    生之戕害甚大暨犯罪後坦承犯行，態度尚稱良好等一切情狀
    ，量處如主文所示之刑，以示懲儆。至扣案之第一級毒品海
    洛因六小包（淨重共零點九六克，均不含包裝袋），係查獲
    之毒品，應依毒品危害防制條例第十八條第一項前段規定，
    不問屬於犯人與否，均沒收銷燬之。又被告販賣第一級毒品
    海洛因所得之三千元（含扣案之五百元在內），應依毒品危
    害防制條例第十九條第一項之規定宣告沒收之，如全部或一
    部不能沒收時，以其財產抵償之。
三、(一)公訴意旨另以：被告明知甲○○以開計程車方式掩護其
        從事販賣第一級毒品海洛因之行為，仍自九十三年八月
        中旬起，基於共同販賣之意思，約定大宗買賣由甲○○
        親自出面收錢，被告幫忙送交毒品給購買的人，小宗買
        賣則委託被告送交毒品並代收價錢，被告遂以自己住所
        ，供甲○○藏放第一級毒品海洛因，每週約三到四次，
        每次數包不等之數量，連續為甲○○送交所販賣之海洛
        因予綽號「阿風」、「阿凱」、「阿志」等真實姓名不
        詳之買受人，因認被告此部分亦涉犯違反毒品危害防制
        條例第四條第一項之販賣第一級毒品海洛因罪嫌云云。
    (二)按犯罪事實應依證據認定之，無證據不得認定犯罪事實
        。又不能證明被告犯罪者，應諭知無罪之判決，刑事訴
        訟法第一百五十四條第二項、第三百零一條第一項分別
        定有明文。次按事實之認定，應憑證據，如未能發現相
        當證據，或證據不足以證明，自不能以推測或擬制之方
        法，為裁判基礎（最高法院四十年台上字第八六號判例
        參照）。又認定犯罪事實，所憑之證據，雖不以直接證
        據為限，間接證據亦包括在內，然無論直接或間接證據
        ，其為訴訟上之證明，須於通常一般之人均不致於有所
        懷疑，而得確信其為真實之程度者，始得據之為有罪之
        認定，倘其證明尚未達到此一程度，而有合理性懷疑之
        存在時，即無從為有罪之認定，此亦有最高法院七十六
        年台上字第四九八六號判例可資參照。
    (三)本案公訴人認被告涉有此部分犯行，無非以臺北市政府
        警察局執行通訊監察案件譯文表一份為唯一依據，訊據
        被告堅決否認有此犯行，辯稱：並未送交第一級毒品海
        洛因予姓名年籍不詳綽號阿風、阿凱、阿志等人等語。
        經查：揆之該通訊監察案件譯文表之記載，並無從窺見
        綽號阿風、阿凱及阿志等人是否確有購買毒品暨購買毒
        品之種類為何，亦無從明確認定被告是否有送交第一級
        毒品海洛因及送交第一級毒品海洛因予該三人之具體時
        、地及販售之價格為何，是本院自難憑此部分之證據遽
        認被告確涉有此部分與甲○○共同販賣第一級毒品海洛
        因之犯行，且本院復查無其他積極證據足資證明被告確
        有此部分販賣第一級毒品海洛因之犯行，不能證明被告
        此部分犯罪，此部分本應為被告無罪判決之諭知，然因
        此部分與前揭論罪科刑部分有連續犯之裁判上一罪關係
        ，爰不另為無罪判決之諭知，附此敘明。
據上論斷，應依刑事訴訟法第二百九十九條第一項前段，毒品危
害防制條例第四條第一項、第十八條第一項前段、第十九條第一
項，刑法第十一條前段、第二十八條、第五十六條、第四十七條
、第五十九條，判決如主文。
本案經檢察官呂俊儒到庭執行職務
中　　華　　民　　國　　九十四　　年　五　月　三十一  日
　　　　　　　　　刑事第十庭  審判長法　官　丁蓓蓓
                                    法  官  劉煌基
                                    法  官  黃紹紘
以上正本證明與原本無異。
如不服本判決，應於判決送達後十日內向本院提出上訴狀（應抄
附繕本）。告訴人或被害人如對於本判決不服者，應具備理由請
求檢察官上訴，其上訴期間之計算係以檢察官收受判決正本之日
期為準。
                                    書記官  劉新怡
中　　華　　民　　國　　九十四　　年　五　月　三十一  日
附錄本案論罪科刑所犯法條全文
毒品危害防制條例第四條
製造、運輸、販賣第一級毒品者，處死刑或無期徒刑；處無期徒
刑者，得併科新臺幣一千萬元以下罰金。
製造、運輸、販賣第二級毒品者，處無期徒刑或七年以上有期徒
刑，得併科新臺幣七百萬元以下罰金。
製造、運輸、販賣第三級毒品者，處五年以上有期徒刑，得併科
新臺幣五百萬元以下罰金。
製造、運輸、販賣第四級毒品者，處三年以上十年以下有期徒刑
，得併科新臺幣三百萬元以下罰金。
製造、運輸、販賣專供製造或施用毒品之器具者，處一年以上七
年以下有期徒刑，得併科新臺幣一百萬元以下罰金。
前五項之未遂犯罰之。
